src/fst/morphology/affixes/noun_to_noun.lexc
LEXICON ZkkutZmorf !!= * @CODE@ derivativer til typen saki og sakikkut
 ZkkutZ ;
+ALUK@U.Num.Pl@+Der/nn:^T%>aluk@U.Num.Pl@ tup- ;
+ALUK@U.Num.Pl@+Der/nn+ARAQ+Der/nn:^T%>aluaraq@U.Num.Pl@ Z1_qaZ ;
+ALUK@U.Num.Pl@+Der/nn+INNAQ+Der/nn:^T%>aluinnaq@U.Num.Pl@ tup- ;
+ALUK@U.Num.Pl@+Der/nn+INNAQ+Der/nn+NNGUAQ+Der/nn:^T%>aluinnannguaq@U.Num.Pl@ Z1nnguaqZ ;
+ALUK@U.Num.Pl@+Der/nn+INNAQ+Der/nn+SUAQ+Der/nn:^T%>aluinnarsuaq@U.Num.Pl@ Z2aqZ;
+ALUK@U.Num.Pl@+Der/nn+INNAQ+Der/nn+VIK+Der/nn:^T%>aluinnavik@U.Num.Pl@ tup- ;
+ALUK@U.Num.Pl@+Der/nn+INNAQ+Der/nn+VIK+Der/nn+SUAQ+Der/nn:^T%>aluinnavissuaq@U.Num.Pl@ Z2aqZ;
+ALUK@U.Num.Pl@+Der/nn+KUQ+Der/nn:^T%>alukoq@U.Num.Pl@ tp ;
+ALUK@U.Num.Pl@+Der/nn+LIK+Der/nn:^T%>alu@U.Num.Pl@ Z2+lZ ;
+ALUK@U.Num.Pl@+Der/nn+LIK+Der/nn+RUJUK+Der/nn+SUAQ+Der/nn:^T%>alulerujussuaq@U.Num.Pl@ Z2aqZ;
+ALUK@U.Num.Pl@+Der/nn+LIK+Der/nn+SUAQ+Der/nn:^T%>alulissuaq@U.Num.Pl@ Z2aqZ;
+ALUK@U.Num.Pl@+Der/nn+LIK+Der/nn+TAQ+Der/nn:^T%>alulittaq@U.Num.Pl@ tp ;
+ALUK@U.Num.Pl@+Der/nn+MINIQ+Der/nn:^T%>alumineq@U.Num.Pl@ Z2+rZ ;
+ALUK@U.Num.Pl@+Der/nn+NNGUAQ+Der/nn:^T%>alunnguaq@U.Num.Pl@ Z1nnguaqZ ;
+ALUK@U.Num.Pl@+Der/nn+NNGUAQ+Der/nn+ARAQ+Der/nn:^T%>alunnguaaraq@U.Num.Pl@ Z1_qaZ ;
+ALUK@U.Num.Pl@+Der/nn+NNGUAQ+Der/nn+INNAQ+Der/nn:^T%>alunnguaannaq@U.Num.Pl@ tup- ;
+ALUK@U.Num.Pl@+Der/nn+NNGUAQ+Der/nn+KULUK+Der/nn:^T%>alunnguakkuluk@U.Num.Pl@ tup- ;
+ALUK@U.Num.Pl@+Der/nn+PAK+Der/nn:^T%>aluppak@U.Num.Pl@ tup- ;
+ALUK@U.Num.Pl@+Der/nn+PAK+Der/nn+ALUK+Der/nn:^T%>aluppaaluk@U.Num.Pl@ tup- ;
+ALUK@U.Num.Pl@+Der/nn+PAK+Der/nn+ALUK+Der/nn+SUAQ+Der/nn:^T%>aluppaalussuaq@U.Num.Pl@ Z2aqZ;
+ALUK@U.Num.Pl@+Der/nn+PAK+Der/nn+SUAQ+Der/nn:^T%>aluppassuaq@U.Num.Pl@ Z2aqZ;
+ALUK@U.Num.Pl@+Der/nn+PAK+Der/nn+SUAQ+Der/nn:^T%>aluppassuaq@U.Num.Pl@ Z2aqZ;
+ALUK@U.Num.Pl@+Der/nn+PALAAQ+Der/nn:^T%>alupalaaq@U.Num.Pl@ tp ;
+ALUK@U.Num.Pl@+Der/nn+PALAAQ+Der/nn+NNGUAQ+Der/nn:^T%>alupalaannguaq@U.Num.Pl@ Z1nnguaqZ ;
+ALUK@U.Num.Pl@+Der/nn+PALAAQ+Der/nn+SUAQ+Der/nn:^T%>alupalaarsuaq@U.Num.Pl@ Z2aqZ;
+ALUK@U.Num.Pl@+Der/nn+PALLAK+Der/nn:^T%>aluppallak@U.Num.Pl@ tup- ;
+ALUK@U.Num.Pl@+Der/nn+PALLAK+Der/nn+SUAQ+Der/nn:^T%>aluppallassuaq@U.Num.Pl@ Z2aqZ;
+ALUK@U.Num.Pl@+Der/nn+PALUK+Der/nn:^T%>aluppaluk@U.Num.Pl@ Z2aqZ;
+ALUK@U.Num.Pl@+Der/nn+PALUK+Der/nn+SUAQ+Der/nn:^T%>aluppalussuaq@U.Num.Pl@ Z2aqZ;
+ALUK@U.Num.Pl@+Der/nn+PIAQ+Der/nn:^T%>alorpiaq@U.Num.Pl@ tp ;
+ALUK@U.Num.Pl@+Der/nn+PIAQ+Der/nn+NNGUAQ+Der/nn:^T%>alorpiannguaq@U.Num.Pl@ Z1nnguaqZ ;
+ALUK@U.Num.Pl@+Der/nn+PILUK+Der/nn:^T%>alupiluk@U.Num.Pl@ tup- ;
+ALUK@U.Num.Pl@+Der/nn+PILUK+Der/nn+LIK+Der/nn:^T%>alupilu@U.Num.Pl@ Z2+lZ ;
+ALUK@U.Num.Pl@+Der/nn+PILUK+Der/nn+LIK+Der/nn+RUJUK+Der/nn:^T%>alupilulerujuk@U.Num.Pl@ tup- ;
+ALUK@U.Num.Pl@+Der/nn+PILUK+Der/nn+LIK+Der/nn+RUJUK+Der/nn+SUAQ+Der/nn:^T%>alupilulerujussuaq@U.Num.Pl@ Z2aqZ;
+ALUK@U.Num.Pl@+Der/nn+PILUK+Der/nn+LIK+Der/nn+SUAQ+Der/nn:^T%>alupilulissuaq@U.Num.Pl@ Z2aqZ;
+ALUK@U.Num.Pl@+Der/nn+PILUK+Der/nn+SUAQ+Der/nn:^T%>alupilussuaq@U.Num.Pl@ Z2aqZ;
+ALUK@U.Num.Pl@+Der/nn+RALAAQ+Der/nn+NNGUAQ+Der/nn:^T%>aloralaannguaq@U.Num.Pl@ Z1nnguaqZ ;
+ALUK@U.Num.Pl@+Der/nn+RUJUK+Der/nn:^T%>alorujuk@U.Num.Pl@ tup- ;
+ALUK@U.Num.Pl@+Der/nn+RUJUK+Der/nn+SUAQ+Der/nn:^T%>alorujussuaq@U.Num.Pl@ Z2aqZ;
+ALUK@U.Num.Pl@+Der/nn+SSAQ+Der/nn:^T%>alussaq@U.Num.Pl@ tp ;
+ALUK@U.Num.Pl@+Der/nn+SSAQ+Der/nn+GALUAQ+Der/nn:^T%>alussaraluaq@U.Num.Pl@ Z2aqZ;
+ALUK@U.Num.Pl@+Der/nn+SSAQ+Der/nn+INNAQ+Der/nn:^T%>alussaannaq@U.Num.Pl@ tup- ;
+ALUK@U.Num.Pl@+Der/nn+SSAQ+Der/nn+LIK+Der/nn:^T%>alussa@U.Num.Pl@ Z2+lZ ;
+ALUK@U.Num.Pl@+Der/nn+SSAQ+Der/nn+MINIQ+Der/nn:^T%>alussamineq@U.Num.Pl@ Z2+rZ ;
+ALUK@U.Num.Pl@+Der/nn+SSAQ+Der/nn+SIAQ+Der/nn:^T%>alussarsiaq@U.Num.Pl@ tp ;
+ALUK@U.Num.Pl@+Der/nn+SSAQ+Der/nn+SIAQ+Der/nn+KKAAQ+Der/nn:^T%>alussarsiakkaaq@U.Num.Pl@ tp ;
+ALUK@U.Num.Pl@+Der/nn+SSAQ+Der/nn+SIAQ+Der/nn+SSAQ+Der/nn:^T%>alussarsiassaq@U.Num.Pl@ tp ;
+ALUK@U.Num.Pl@+Der/nn+SSAQ+Der/nn+SUAQ+Der/nn:^T%>alussarsuaq@U.Num.Pl@ Z2aqZ;
+ALUK@U.Num.Pl@+Der/nn+SSAQ+Der/nn+TSIALAK+Der/nn:^T%>alussatsialak@U.Num.Pl@ tup- ;
+ALUK@U.Num.Pl@+Der/nn+SSAQ+Der/nn+TUAQ+Der/nn:^T%>alussatuaq@U.Num.Pl@ tp ;
+ALUK@U.Num.Pl@+Der/nn+SSAQ+Der/nn+TUAQ+Der/nn+NNGUAQ+Der/nn:^T%>alussatuannguaq@U.Num.Pl@ Z1nnguaqZ ;
+ALUK@U.Num.Pl@+Der/nn+SUAQ+Der/nn:^T%>alussuaq@U.Num.Pl@ Z2aqZ;
+ALUK@U.Num.Pl@+Der/nn+SUAQ+Der/nn:^T%>alussuaq@U.Num.Pl@ Z2aqZ;
+ALUK@U.Num.Pl@+Der/nn+SUAQ+Der/nn+ARAQ+Der/nn:^T%>alussuaaraq@U.Num.Pl@ Z1_qaZ ;
+ALUK@U.Num.Pl@+Der/nn+SUAQ+Der/nn+ARAQ+Der/nn+KASIK+Der/nn:^T%>alussuaarakasik@U.Num.Pl@ tup- ;
+ALUK@U.Num.Pl@+Der/nn+SUAQ+Der/nn+KKUT+Der/nn:^T%>alussuakkut@U.Num.Pl@ ZkkutZ ;
+ALUK@U.Num.Pl@+Der/nn+SUAQ+Der/nn+USAAQ+Der/nn:^T%>alussuaasaaq@U.Num.Pl@ tp ;
+ALUK@U.Num.Pl@+Der/nn+SUAQ+Der/nn+USAAQ+Der/nn+SUAQ+Der/nn:^T%>alussuaarsaarsuaq@U.Num.Pl@ Z2aqZ;
+ALUK@U.Num.Pl@+Der/nn+SUAQ+Der/nn+USAQ+Der/nn:^T%>alussuaasaq@U.Num.Pl@ tp ;
+ALUK@U.Num.Pl@+Der/nn+SUAQ+Der/nn+USAQ+Der/nn+SUAQ+Der/nn:^T%>alussuaasarsuaq@U.Num.Pl@ Z2aqZ;
+ALUK@U.Num.Pl@+Der/nn+SUNNI+Der/nn:^T%>alusunni@U.Num.Pl@ tp ;
+ALUK@U.Num.Pl@+Der/nn+TSIALAK+Der/nn:^T%>alutsialak@U.Num.Pl@ tup- ;
+ALUK@U.Num.Pl@+Der/nn+TUAQ+Der/nn:^T%>alutuaq@U.Num.Pl@ tp ;
+ALUK@U.Num.Pl@+Der/nn+TUAQ+Der/nn+NNGUAQ+Der/nn:^T%>alutuannguaq@U.Num.Pl@ Z1nnguaqZ ;
+ALUK@U.Num.Pl@+Der/nn+USAAQ+Der/nn:^T%>aluusaaq@U.Num.Pl@ tp ;
+ALUK@U.Num.Pl@+Der/nn+USAQ+Der/nn:^T%>aluusaq@U.Num.Pl@ tp ;
+ALUK@U.Num.Pl@+Der/nn+USAQ+Der/nn+NNGUAQ+Der/nn:^T%>aluusannguaq@U.Num.Pl@ Z1nnguaqZ ;
+ALUK@U.Num.Pl@+Der/nn+VIK+Der/nn:^T%>aluvik@U.Num.Pl@ tup- ;
+ALUK@U.Num.Pl@+Der/nn+VIK+Der/nn+SUAQ+Der/nn:^T%>aluvissuaq@U.Num.Pl@ Z2aqZ;
+ARAQ@U.Num.Pl@+Der/nn:^T%>^ProgIaraq@U.Num.Pl@ Z1_qaZ ;
+ARAQ+Der/nn+INNAQ+Der/nn:^T%>^ProgIaraannaq tup- ;
+ARAQ@U.Num.Pl@+Der/nn+INNAQ+Der/nn+NNGUAQ+Der/nn:^T%>^ProgIaraannannguaq@U.Num.Pl@ Z1nnguaqZ ;
+ARAQ+Der/nn+KASIK+Der/nn:^T%>^ProgIarakasik tup- ;
+ARAQ@U.Num.Pl@+Der/nn+NNGUAQ+Der/nn:^T%>arannguaq@U.Num.Pl@ Z1nnguaqZ ;
+ARAQ+Der/nn+PAK+Der/nn+SUAQ+Der/nn:^T%>ararpassuaq Z2aqZ;
+ARAQ+Der/nn+PAK+Der/nn+ALUK+Der/nn+SUAQ+Der/nn:^T%>ararpaalussuaq Z2aqZ;
+ARAQ+Der/nn+SUAQ+Der/nn:^T%>ararsuaq Z2aqZ;
+ARAQ@U.Num.Pl@+Der/nn+USAQ+Der/nn:^T%>araasaq@U.Num.Pl@ tp ;
+ARAQ@U.Num.Pl@+Der/nn+USAQ+Der/nn+NNGUAQ+Der/nn:^T%>araasannguaq@U.Num.Pl@ Z1nnguaqZ ;
+ARAQ@U.Num.Pl@+Der/nn+UTE+Der/nn:^T%>araat@U.Num.Pl@ tpt ;
+ARSUK+Der/nn:^T%>arsuk tup- ;
+ARSUK+Der/nn+KULUK+Der/nn:^T%>arsukuluk tup- ;
+ARSUK+Der/nn+KULUK+Der/nn+NNGUAQ+Der/nn:^T%>arsukulunnguaq Z1nnguaqZ ;
+GASAAQ+Der/nn:%>g2asaaq tp ;
+GASAAQ+Der/nn+SUAQ+Der/nn:%>g2asaarsuaq Z2aqZ ;
+GIIT+Der/nn:%>g2iit GIIT ;
+GIIT+Der/nn+PAK+Der/nn:%>g2iippak tup- ;
+GIIT+Der/nn+PAK+Der/nn+SUAQ+Der/nn:%>g2iippassuaq Z2aqZ;
+GISSAAR+Der/nv+UTE+Der/vn:%>g2issaarut tpt ; !undtagelsesvist medtaget i der-lexicon for at forebygge overgenerering med UTE+Der/vn
+IAR+Der/nv+UTE@U.Num.Pl@+Der/vn:^T%>iaat@U.Num.Pl@ tpt ;
+INNAQ+Der/nn:^T%>innaq tup- ;
+INNAQ+Der/nn+NNGUAQ@U.Num.Pl@+Der/nn:^T%>innannguaq@U.Num.Pl@ Z1nnguaqZ ;
+INNAQ+Der/nn+SUAQ+Der/nn:^T%>innarsuaq Z2aqZ;
+INNAQ+Der/nn+SUAQ+Der/nn+LAAQ+Der/nn:^T%>innarsualaaq laaq_nn ; !tp
+INNAQ+Der/nn+SUAQ+Der/nn+LAAQ+Der/nn+NNGUAQ+Der/nn:^T%>innarsualaannguaq Z1nnguaqZ ;
+INNAQ+Der/nn+VIK+Der/nn:^T%>innavik tup- ;
+INNAQ+Der/nn+VIK+Der/nn+SUAQ+Der/nn:^T%>innavissuaq Z2aqZ;
+KAJAAQ@U.Num.Pl@+Der/nn:^T%>kajaaq@U.Num.Pl@ tp ;
+KAJAAQ+Der/nn+SUAQ+Der/nn:^T%>kajaarsuaq Z2aqZ;
+KASSAK+Der/nn:^T%>kassak tup- ;
+KASSAK+Der/nn+N+Abs+Pl+1SgPoss+Orth/Alt:^T%>kassaakka K_plur ; !De særlige -kasiikka og -kassaakka PL 20180507
+KASIK+Der/nn:^T%>kasik tup- ;
+KASIK+Der/nn+N+Abs+Pl+1SgPoss+Orth/Alt:^T%>kasiikka K_plur ; !De særlige -kasiikka og -kassaakka PL 20180507
+KKAAQ@U.Num.Pl@+Der/nn:^T%>kkaaq@U.Num.Pl@ tp ;
+KKULUK+Der/nn:^T%>kkuluk tup- ;
+KKUT+Der/nn:^T%>kkut ZkkutZ ;
+KKUT+Der/nn+MIU+Der/nn:^T%>kkormiu tp ;
+KKUT+Der/nn+MIUQ+Der/nn:^T%>kkormioq tp ;
+KUJUK+Der/nn:^T%>kujuk tup- ;
+KUJUUQ+Der/nn+ARAQ@U.Num.Pl@+Der/nn:^T%>kujuuaraq@U.Num.Pl@ Z1_qaZ ;
+KUJUUQ+Der/nn+ARAQ+Der/nn+KASIK+Der/nn:^T%>kujuuarakasik tup- ;
+KUJUUQ+Der/nn+ARAQ+Der/nn+NNGUAQ@U.Num.Pl@+Der/nn:^T%>kujuuarannguaq@U.Num.Pl@ Z1nnguaqZ ;
+KUJUUQ+Der/nn+ARAQ+Der/nn+SUAQ+Der/nn:^T%>kujuuararsuaq Z2aqZ;
+KUJUUQ+Der/nn+ARAQ+Der/nn+USAQ+Der/nn+NNGUAQ@U.Num.Pl@+Der/nn:^T%>kujuuaraasannguaq@U.Num.Pl@ Z1nnguaqZ ;
+KUJUUQ+Der/nn+ARAQ+Der/nn+USAQ@U.Num.Pl@+Der/nn:^T%>kujuuaraasaq@U.Num.Pl@ tp ;
+KUJUUQ+Der/nn+GALUAQ+Der/nn:^T%>kujuugaluaq Z2aqZ;
+KUJUUQ+Der/nn+INNAQ+Der/nn:^T%>kujuuinnaq tup- ;
+KUJUUQ+Der/nn+INNAQ+Der/nn+NNGUAQ@U.Num.Pl@+Der/nn:^T%>kujuuinnannguaq@U.Num.Pl@ Z1nnguaqZ ;
+KUJUUQ+Der/nn+INNAQ+Der/nn+SUAQ+Der/nn:^T%>kujuuinnarsuaq Z2aqZ;
+KUJUUQ+Der/nn+INNAQ+Der/nn+VIK+Der/nn:^T%>kujuuinnavik tup- ;
+KUJUUQ+Der/nn+INNAQ+Der/nn+VIK+Der/nn+SUAQ+Der/nn:^T%>kujuuinnavissuaq Z2aqZ;
+KUJUUQ+Der/nn+KASIK+Der/nn:^T%>kujuukasik tup- ;
+KUJUUQ+Der/nn+KULLAK+Der/nn:^T%>kujuukullak tup- ;
+KUJUUQ+Der/nn+KULLAK+Der/nn+SUAQ+Der/nn:^T%>kujuukullassuaq Z2aqZ;
+KUJUUQ+Der/nn+LIAQ@U.Num.Pl@+Der/nn:^T%>kujuuliaq@U.Num.Pl@ tp ;
+KUJUUQ+Der/nn+LIAQ+Der/nn+NNGUAQ@U.Num.Pl@+Der/nn:^T%>kujuuliannguaq@U.Num.Pl@ Z1nnguaqZ ;
+KUJUUQ+Der/nn+LIK@U.Num.Pl@+Der/nn:^T%>kujuu@U.Num.Pl@ Z2+lZ ;
+KUJUUQ+Der/nn+LIK+Der/nn+RUJUK+Der/nn+SUAQ+Der/nn:^T%>kujuulerujussuaq Z2aqZ;
+KUJUUQ+Der/nn+LIK+Der/nn+SUAQ+Der/nn:^T%>kujuulissuaq Z2aqZ;
+KUJUUQ+Der/nn+MINIQ@U.Num.Pl@+Der/nn:^T%>kujuumineq@U.Num.Pl@ Z2+rZ ;
+KUJUUQ+Der/nn+MINIQ+Der/nn+NNGUAQ@U.Num.Pl@+Der/nn:^T%>kujuumininnguaq@U.Num.Pl@ Z1nnguaqZ ;
+KUJUUQ+Der/nn+MINIQ+Der/nn+SUAQ+Der/nn:^T%>kujuumersuaq Z2aqZ;
+KUJUUQ+Der/nn+NNGUAQ@U.Num.Pl@+Der/nn:^T%>kujuunnguaq@U.Num.Pl@ Z1nnguaqZ ;
+KUJUUQ+Der/nn+NNGUAQ+Der/nn+INNAQ+Der/nn:^T%>kujuunnguaannaq tup- ;
+KUJUUQ+Der/nn+NNGUAQ+Der/nn+KULUK+Der/nn:^T%>kujuunnguakkuluk tup- ;
+KUJUUQ@U.Num.Pl@+Der/nn:^T%>kujooq@U.Num.Pl@ tp ;
+KUJUUQ+Der/nn+PALAAQ@U.Num.Pl@+Der/nn:^T%>kujuupalaaq@U.Num.Pl@ tp ;
+KUJUUQ+Der/nn+PALAAQ+Der/nn+NNGUAQ@U.Num.Pl@+Der/nn:^T%>kujuupalaannguaq@U.Num.Pl@ Z1nnguaqZ ;
+KUJUUQ+Der/nn+PALAAQ+Der/nn+SUAQ+Der/nn:^T%>kujuupalaarsuaq Z2aqZ;
+KUJUUQ+Der/nn+PIAQ@U.Num.Pl@+Der/nn:^T%>kujoorpiaq@U.Num.Pl@ tp ;
+KUJUUQ+Der/nn+PIAQ+Der/nn+NNGUAQ@U.Num.Pl@+Der/nn:^T%>kujoorpiannguaq@U.Num.Pl@ Z1nnguaqZ ;
+KUJUUQ+Der/nn+PILUK+Der/nn:^T%>kujuupiluk tup- ;
+KUJUUQ+Der/nn+PILUK+Der/nn+LIK@U.Num.Pl@+Der/nn:^T%>kujuupilu@U.Num.Pl@ Z2+lZ ;
+KUJUUQ+Der/nn+PILUK+Der/nn+LIK+Der/nn+RUJUK+Der/nn:^T%>kujuupilulerujuk tup- ;
+KUJUUQ+Der/nn+PILUK+Der/nn+LIK+Der/nn+RUJUK+Der/nn+SUAQ+Der/nn:^T%>kujuupilulerujussuaq Z2aqZ;
+KUJUUQ+Der/nn+PILUK+Der/nn+LIK+Der/nn+SUAQ+Der/nn:^T%>kujuupilulissuaq Z2aqZ;
+KUJUUQ+Der/nn+PILUK+Der/nn+SUAQ+Der/nn:^T%>kujuupilussuaq Z2aqZ;
+KUJUUQ+Der/nn+RALAAQ+Der/nn+NNGUAQ@U.Num.Pl@+Der/nn:^T%>kujooralaannguaq@U.Num.Pl@ Z1nnguaqZ ;
+KUJUUQ+Der/nn+RUJUK+Der/nn:^T%>kujoorujuk tup- ;
+KUJUUQ+Der/nn+RUJUK+Der/nn+SUAQ+Der/nn:^T%>kujoorujussuaq Z2aqZ;
+KUJUUQ+Der/nn+SSAQ@U.Num.Pl@+Der/nn:^T%>kujuussaq@U.Num.Pl@ tp ;
+KUJUUQ+Der/nn+SSAQ+Der/nn+GALUAQ+Der/nn:^T%>kujuussaraluaq Z2aqZ;
+KUJUUQ+Der/nn+SSAQ+Der/nn+INNAQ+Der/nn:^T%>kujuussaannaq tup- ;
+KUJUUQ+Der/nn+SSAQ+Der/nn+LIK@U.Num.Pl@+Der/nn:^T%>kujuussa@U.Num.Pl@ Z2+lZ ;
+KUJUUQ+Der/nn+SSAQ+Der/nn+MINIQ@U.Num.Pl@+Der/nn:^T%>kujuussamineq@U.Num.Pl@ Z2+rZ ;
+KUJUUQ+Der/nn+SSAQ+Der/nn+SIAQ@U.Num.Pl@+Der/nn:^T%>kujuussarsiaq@U.Num.Pl@ tp ;
+KUJUUQ+Der/nn+SSAQ+Der/nn+SIAQ+Der/nn+KKAAQ@U.Num.Pl@+Der/nn:^T%>kujuussarsiakkaaq@U.Num.Pl@ tp ;
+KUJUUQ+Der/nn+SSAQ+Der/nn+SIAQ+Der/nn+SSAQ@U.Num.Pl@+Der/nn:^T%>kujuussarsiassaq@U.Num.Pl@ tp ;
+KUJUUQ+Der/nn+SSAQ+Der/nn+SUAQ+Der/nn:^T%>kujuussarsuaq Z2aqZ;
+KUJUUQ+Der/nn+SSAQ+Der/nn+TSIALAK+Der/nn:^T%>kujuussatsialak tup- ;
+KUJUUQ+Der/nn+SSAQ+Der/nn+TUAQ@U.Num.Pl@+Der/nn:^T%>kujuussatuaq@U.Num.Pl@ tp ;
+KUJUUQ+Der/nn+SSAQ+Der/nn+TUAQ+Der/nn+NNGUAQ@U.Num.Pl@+Der/nn:^T%>kujuussatuannguaq@U.Num.Pl@ Z1nnguaqZ ;
+KUJUUQ+Der/nn+SUAQ+Der/nn:^T%>kujoorsuaq Z2aqZ;
+KUJUUQ+Der/nn+SUAQ+Der/nn+ARAQ@U.Num.Pl@+Der/nn:^T%>kujoorsuaaraq@U.Num.Pl@ Z1_qaZ ;
